臺灣士林地方法院小額民事判決　　　　　　96年度小字第51號
原　　　告　蘇黎世產物保險股份有限公司
法定代理人　丙○○
訴訟代理人　乙○○
被　　　告　甲○○
上列當事人間損害賠償事件，本院於民國96年3 月23日言詞辯論
終結，判決如下：
    主  文
被告應給付原告新台幣壹萬肆仟玖佰柒拾元，及自民國九十六年
二月十六日起至清償日止，按年息百分之五計算之利息。
原告其餘之訴駁回。
訴訟費用新台幣壹仟壹佰陸拾元由被告負擔。
本判決第一項得假執行。
    事實及理由
一、本件被告未於言詞辯論期日到場，核無民事訴訟法第386 條
    各款所列情形，爰依原告之聲請，由其一造辯論而為判決。
二、原告主張：被告民國95年10月9 日上午11時27分許，駕駛車
    牌號碼QR-5859 號汽車，行經台北市○○路26巷時，因駕駛
    不慎，撞損訴外人郭年真所駕駛之車牌號碼8D-9289 號汽車
    。因該車牌號碼8D-9289 號汽車曾由車主李春霞向原告投保
    ，前開損害業經原告依保險契約賠付必要修復費用新台幣（
    下同）2 萬2,526 元，並依保險法第53條取得代位求償權，
    為此起訴請求被告如數賠償。並聲明：被告應給付原告2 萬
    2,526 元，及自起訴狀繕本送達翌日起至清償日止，按年息
    5%計算之利息。被告未於言詞辯論期日到場，亦未提出書狀
    作何聲明或陳述。
三、原告主張被告於上揭時、地駕車撞損訴外人郭年真所駕駛之
    車牌號碼8D-9289 號汽車，原告依保險契約賠付必要修復費
    用2 萬2,526 元等情，業據提出與所述相符之汽車行照、車
    損照片、估價單、統一發票、理算書、汽車保險理賠同意書
    （均影本）等件為證。又系爭車禍之發生，被告確有過失，
    亦據原告提出被告簽名同意賠償汽車修復費用，請求警方免
    予處理之道路交通事故調查報告表（影本）為證，自堪信為
    真實。
四、按因故意或過失不法侵害他人之權利者，負損害賠償責任，
    民法第184 條第1 項前段定有明文。次按負損害賠償責任者
    ，除法律另有規定或契約另有訂定外，應回復他方損害發生
    前之原狀，債權人亦得請求支付回復原狀所必要之費用，以
    代回復原狀，亦為同法第213 條第1 項、第3 項所明定。又
    請求以回復原狀費用以代回復原狀者，應以必要者為限，是
    如修理材料以新品換舊品者，自應予以折舊。查前開受損車
    輛送修所支出之費用不含營業稅為工資1 萬3,047 元、零件
    8,406 元；又系爭車牌號碼8D-9289 號汽車原始領照日為91
    年7 月18日，有行車執照可佐，距事故發生日95年10月9日
    為4 年3 月（參酌「營利事業所得稅查核準則」第95條第6
    項規定，未滿1 月，以1 月計），依行政院所頒固定資產耐
    用年數表及固定資產折舊率表之規定，自小客車之耐用年數
    為5 年，依定率遞減法每年折舊369/1000計算，應折舊額為
    7,196 元（計算式詳如附表），是扣除折舊後，原告得請求
    之零件費用為1,210 元，加上工資1 萬3,047 元，共計得請
    求之修復費用為1 萬4,257 元，加計5%營業稅後應為1 萬
    4,970元（14257×1.05=14970，元以下四捨五入）。
五、又按被保險人因保險人應負保險責任之損失發生，而對於第
    三人有損失賠償請求權者，保險人得於給付賠償金額後，代
    位行使被保險人對於第三人之請求權；但其所請求之數額，
    以不逾賠償金額為限，保險法第53條第1 項定有明文。本件
    原告就本件車禍應負保險責任之損失，業已依保險契約給付
    賠償金額予被保險人李春霞，依前開規定，自得代位汽車所
    有權人行使前揭損害賠償請求權。
六、末按給付無確定期限者，債務人於債權人得請求給付時，經
    其催告而未為給付，自受催告時起，負遲延責任。其經債權
    人起訴而送達訴狀，或依督促程序送達支付命令，或為其他
    相類之行為者，與催告有同一之效力；遲延之債務，以支付
    金錢為標的者，債權人得請求依法定利率計算之遲延利息，
    民法第229 條第2 項、第233 條第1 項前段分別定有明文。
    又應付利息之債務，其利率未經約定，亦無法律可據者，週
    年利率為5%，亦為同法第203 條所明定。從而，本件原告本
    於前揭原因事實，依保險法第53條第1 項規定，代位行使被
    保險人即汽車所有權人對被告之侵權行為損害賠償請求，訴
    請被告給付1 萬4,970 元，及自起訴狀繕本送達翌日即96年
    2 月16日起至清償日止，按年息5%計算之利息，為有理由，
    應予准許，逾此部分之請求，則為無理由，應予駁回。
七、本件係適用小額訴訟程序所為被告敗訴之判決，應依職權宣
    告假執行，並依職權定其訴訟費用額為1,160 元（裁判費
    1,000 元、公示送達登報費160 元）。又本件兩造各為一部
    勝訴、一部敗訴，因原告確有提起本件訴訟必要，且起訴後
    應徵之裁判費至少為1,000 元（民事訴訟法第77條之13規定
    參照），是本院認應依民事訴訟法第79條規定，酌量情形由
    被告全部負擔。
八、據上論結，原告之訴為一部有理由，一部無理由，依民事訴
    訟法第385 條第1 項前段、第79條、第436 條之20，判決如
    主文。
中　　華　　民　　國　　96　　年　　3 　　月　　23　　日
                  簡易庭  法  官  王本源
以上正本證明與原本無異。
如不服本判決，應於送達後20日內，向本院提出上訴狀，並表明
上訴理由（上訴理由應表明一、原判決所違背之法令及具體內容
。二、依訴訟資料可認為原判決有違背法令之具體事實。），如
於本判決宣示後送達前提起上訴者，應於判決送達後20日內補提
上訴理由書（須附繕本），如未於上訴後20日內補提合法上訴理
由書，法院得逕以裁定駁回上訴。
中　　華　　民　　國　　96　　年　　3 　　月　　27　　日
                          書記官  陳淑女
附錄：
一、民事訴訟法第436條之24第2項：
　　對於小額程序之第一審裁判上訴或抗告，非以其違背法令為
    理由，不得為之。
二、民事訴訟法第436條之25：
　　上訴狀內應記載上訴理由，表明下列各款事項：
　　(一)原判決所違背之法令及其具體內容。
　　(二)依訴訟資料可認為原判決有違背法令之具體事實。
附表：（元以下四捨五入）
第1年之折舊額：8406×0.369＝3102
第2年之折舊額：（0000-0000）×0.369＝1957
第3年之折舊額：（0000-0000-0000） ×0.369=1235
第4年之折舊額：（0000-0000-0000-0000） ×0.369=779
第5 年之折舊額：（0000-0000-0000-0000-000） ×0.369 ×
                3/12=123
累計折舊額：3102+1957+1235+779+123=7196
